臺灣高等法院臺南分院民事裁定　　　　 96年度抗更(一)字第3號
　　抗　告　人　甲○○
　　　　　　　　乙○○○
上列抗告人因與相對人合作金庫商業銀行股份有限公司間台灣嘉
義地方法院94年執字第10939號債務執行事件聲明異議事件，對
於中華民國95年2月23日同法院所為裁定（95年執聲字第10號）
提起抗告，經最高法院發回，本院裁定如下：
    主      文
抗告駁回。
抗告訴訟費用由抗告人負擔。
    理      由
一、抗告意旨略以：相對人於民國（下同）93年8月4日具狀向原
    法院聲請對於抗告人核發支付命令，原法院乃於93年8月6日
    核發93年度促字第12282號支付命令，交郵務機關送達。嗣
    布袋郵局分別於93年10月6日、93年10月7日送達時，因未獲
    會晤抗告人，遂於93年10月11日為寄存送達。然抗告人等並
    未收受該支付命令之送達，亦未在住居所門首或信箱或其他
    適當位置發現有何黏貼之通知書，故送達人應未製作送達通
    知書黏貼於抗告人之住居所門首或放置於信箱、其他適當位
    置，是其所為「寄存送達」於法顯有未合，亦非屬「留置送
    達」情形，難認該支付命令已生送達之效力，則本件支付命
    令於核發後三個月內顯然不能送達於抗告人，依民事訴訟法
    第515條之規定，該支付命令應已失其效力，並無與確定判
    決同一之效力。從而，原裁定以該支付命令正本已於93年10
    月21日送達於抗告人，並於93年11月12日確定，非無效之執
    行名義等語，駁回抗告人之聲明異議，應有違誤，爰求為廢
    棄原裁定云云。
二、按「當事人或利害關係人，對於執行法院強制執行之命令，
    或對於執行法官、書記官、執達員實施強制執行之方法，強
    制執行時應遵守之程序，或其他侵害利益之情事，得於強制
    執行程序終結前，為聲請或聲明異議。」強制執行法第12條
    第1項定有明文。又「執行法院於發現有當事人或利害關係
    人得據為聲請或聲明異議之事由存在，法律既無明文限制執
    行法院不得依職權逕將原處分或程序撤銷或更正之，解釋上
    固不能謂執行法院處此權限，但依強制執行法第12條第1項
    規定之同一法理，執行法院仍應於強制執行程序終結前為之
    ；強制執行程序一經終結，即不許執行法院撤銷或更正原處
    分或程序。」（最高法院80年台抗字第356號判例參照）
三、經查相對人執臺灣嘉義地方法院核發之93年度促字第12282
    號支付命令為執行名義，聲請原法院以94年度執字第10939
    號債務執行程序，查封拍賣抗告人所有之不動產，惟執行標
    的之不動產經94年12月13日、95年1月17日及95年2月21日三
    次拍賣程序及95年6月20日特別拍賣程序之減價拍賣均未能
    拍出，債權人亦未聲明承受或異議，而視為撤回執行，業經
   本院調原法院94年度執字第10939號執行事件，查明屬實。則
   本件訴訟程序已告終結。執行法院已不得再為撤銷或更正原
   處分或程序，抗告人主張本件寄存送達不合法，亦係得否依
   其他程序請求救濟之問題，而非得以本件聲明異議請求撤銷
   原執行程序。揆諸前開說明，其聲明異議於法自有未合。原
   裁定理由雖有不同，惟結論並無二致，抗告人猶執前詞請求
   廢棄原裁定，為無理由，應予駁回。
四、據上論結，本件抗告為無理由，依強制執行法第30條之1，
    民事訴訟法第495條之1第1項，第449條第2項，第95條、第
    78條、第85條第1項前段 ，裁定如主文。
中　　華　　民　　國　　96　　年　　3　　月　　28　　日
                  民事第二庭    審判長法　官　  丁振昌
                                      法　官　  吳上康
                                      法　官　  李素靖
上為正本係照原本作成。
如不服本裁定，僅得於收受本裁定正本送達後10日內以適用法規
顯有錯誤為理由，向本院提出再抗告狀（須附繕本）依法委任律
師為訴訟代理人，經本院許可後始可再抗告於最高法院。
中　　華　　民　　國　　96　　年　　3 　　月　　29　　日
                                      書記官    林鈴香
【附記】
民事訴訟法第495條之1第2項準用同法第466條之1第1、2項規定
：
(1)對於第二審判決上訴，上訴人應委任律師為訴訟代理人。但上
  訴人或其法定代理人具有律師資格者，不在此限。
(2)上訴人之配偶、三親等內之血親、二親等內之姻親，或上訴人
  為法人、中央或地方機關時，其所屬專任人員具有律師資格並
  經法院認為適當者，亦得為第三審訴訟代理人。
民事訴訟法第466條之2：
上訴人無資力委任訴訟代理人者，得依訴訟救助之規定，聲請第
三審法院為之選任律師為其訴訟代理人。
